臺灣高等法院臺中分院刑事裁定　　　　　　　　九十三年度交抗字第四六一號
　　抗　告　人
　　即受處分人　甲○○
右列抗告人因違反道路交通管理處罰條例案件，不服臺灣臺中地方法院中華民國九十
三年六月八日裁定（九十三年度交聲字第三五三號）提起抗告，本院裁定如左：
    主      文
抗告駁回。
    理      由
一、原處分機關處分略以：本案係國道公路警察局第七隊、高雄縣警察局交通隊、高
    雄市警察局交通隊逕行舉發受處分人劉樹恒所有之車號ＺＭ─２７１９號自小客
    車於分別於九十二年十月十七日十一時五十六分許，行經國道三號北上二一四公
    里處，因「速限１１０公里時速１２２公里超速１２公里」違規、九十二年八月
    三十一日零時三十一分許行經大寮鄉○○路○○路口處，因「闖紅燈」違規、九
    十二年八月二十九日十三時五十三分許，行經沿海三路（台十七線南下二五○˙
    一公里），因「行車限速６０公里，經測時速７４公里超速１４公里未滿２０公
    里」違規及九十二年十二月二十四日十二時四十七分許，行經高雄市○○○路三
    十三之四號前，因「行車限速６０公里，經測時速７６公里，超速１６公里」違
    規，受處分人皆未於應到案日期前到案，該所遂於九十二年月十日以中監違字第
    裁六○─ＺＧ0000000、ＮＪ0000000、ＢＣ0000000、Ｂ
    Ｂ0000000號裁決書，裁處罰鍰新台幣六千元、五千四百元、二千四百元
    及二千四百元整，逾期則依裁決書處罰主文規定裁處，於法並無不合等語。
二、本件異議人即受處分人劉樹恒則以：異議人因車籍登記住址與現在居住地址不同
    ，故一直未收到違反道路交通管理罰單，導致罰鍰逾期未繳加倍處罰，爰聲明異
    議云云。
三、原裁定以：本件受處分人劉樹恒對於其所有之車號ＺＭ─２７１９號自小客車於
    前揭時、地有違規之事實固不否認，並有違規採證相片五幀、舉發違反道路交通
    管理事件通知單四張在卷可稽，該舉發通知單並以掛號郵寄至受處分人之戶籍地
    址即「台中市○○區○○路二一八號十九樓之一」，因「遷移不明」無法送達而
    退件，原舉發單位乃依法辦理公示送達等情，有前揭舉發單暨信封影本、郵局無
    法投遞退回章、法務部戶役政連結作業系統表、內政部警政署國道公路警察局第
    七警察對九十二年十一月二十日公警國七交字第０９２０００７９４７號公告暨
    通知單退件移送清冊、高雄市政府警察局九十二年十月二十一日高市警交字第０
    ９２００６５４６２號公告暨單退公示註記移送表、高雄市警察局九十二年十月
    二十三日高縣警交字第０９２００８７３６８號公告暨舉發通知單退件移送清冊
    及高雄市政府警察局九十三年二月十一日高市警交字第０９３０００８０２５號
    公告暨單退公示註記移送表各一份在卷可查；從而，受處分人所有之車號ＺＭ─
    ２７１９號自小客車既有前揭違規行為，且舉發單位已依受處分人之戶籍地址寄
    送，在無法送達而退件後，原舉發單位亦已依法辦理公示送達，已生送達之效力
    。原處分機關本於上開舉發通知單，在未有繳交罰鍰紀錄下據以裁罰，於法並無
    不合，本件異議為無理由，應予駁回。
四、按汽車行駛高速公路應依速限標誌指示。違反者，處新台幣三千元以上、六千元
    以下罰鍰；汽車駕駛人，行經有燈光號誌管制之交岔路口闖紅燈者，處新台幣一
    千八百元以上、五千四百元以下罰鍰；汽車駕駛人行車速度超過規定之最高時速
    ，處新台幣一千二百元以上、二千四百元以下罰鍰。高速公路交通管制規則第五
    條、道路交通管理處罰條例第三十三條第一項、第四十條及第五十三條分別定有
    明文。另汽車違反道路交通管理事件，以科學儀器取得違規證據資料，足資認定
    其違規事實者，得逕行舉發之，而逕行舉發，應記明車輛牌照號碼、車型等可資
    辨明之資料，查明汽車所有人姓名或名稱、住址，並以該汽車所有人為被通知人
    製單舉發之，由舉發機關送達被通知人；再按對於當事人之送達，應為送達之處
    所不明者，行政機關得依申請准為公示送達，如無人為公示送達之申請者，行政
    機關為避免行政程序遲延，認有必要時，得依職權命為公示送達，亦分別為行政
    程序法第七十八條第一項第一款、第二項所明定。
五、抗告意旨雖以抗告人因長期未居住於戶籍地，大樓管理員亦未將違規裁決書交予
    抗告人，致抗告人未能依照應到案日期接受處分，且抗告人曾上網查詢亦無法查
    得有違規紀錄，為此請求撤銷裁定云云。惟舉發單位已依法辦理公示送達，有如
    上述，原審裁定認原處分機關上開裁罰，自屬有據，原審因而裁定駁回聲明異議
    ，經核尚無不當。抗告人提起抗告指摘原裁定不當，顯非可取，本件抗告，並無
    理由，應予駁回。
六、據上論斷，應依道路交通案件處理辦法第二十六條、刑事訴訟法第四百十二條，
    裁定如主文。
中      華      民      國      九十三     年     八      月     三     日
                                臺灣高等法院臺中分院刑事第十一庭
                                        審判長法  官  李  璋  鵬
                                              法  官  胡  森  田
                                              法  官  蕭  錦  鍾
右正本證明與原本無異。
不得再抗告。
                                              書記官  蘇  昭  文
中      華      民      國      九十三     年     八      月     四     日
                                                                        Ｒ
